---
title: "Algunos resultados de regresiones"
output: html_document
date: '2022-07-12'
---

Librerias
```{r}
require(gtsummary)
require(dplyr)
```


## Se presentan algunos resultados para buscar bibliografía al respecto sobre lo que dio

Regresion lineal de dominios para predecir confianza media por sujeto
```{r}
load("D:/Windows/Descargas/Git_Metacog_Personalidad/Pubilico/Metacognition.PersonalityTraits/git/Data/Regression_Results/Conf_PID_domain_linear_model.RData")

summary(a)

# tabla
tab <- a %>%
  tbl_regression(
               intercept = T,
               pvalue_fun = ~style_pvalue(.x, digits = 3),
               estimate_fun =  ~style_number (.x, digits = 3),
               label = list(
                 "(Intercept)" ~ "Intercept",
                 "DomainNegativeAffect.norm" ~ "DomainNegativeAffect",
                 "DomainDetachment.norm" ~ "DomainDetachment",
                 "DomainAntagonism.norm" ~ "DomaiAntagonism",                 "DomainDisinhibition.norm" ~ "DomainDisinhibition",
                 "DomainPsychoticism.norm" ~ "DomainPsychoticism",
                 "gender" ~ "Gender[m]",
                 "age.norm" ~ "Age")
               ) %>%
  modify_header(label ~ "") %>%
  modify_column_unhide(column = std.error) %>%
  add_global_p() %>%
  bold_p(t = 0.05) %>%
  add_glance_table(include = c(r.squared, adj.r.squared))

tab

gt::gtsave(as_gt(tab), file = "D:/Windows/Descargas/Git_Metacog_Personalidad/Pubilico/Metacognition.PersonalityTraits/git/Tables/Conf_PID_domain_linear_model.png")

```

Regresion lineal de facetas para predecir confianza media por sujeto
```{r}
load("D:/Windows/Descargas/Git_Metacog_Personalidad/Pubilico/Metacognition.PersonalityTraits/git/Data/Regression_Results/Conf_PID_facets_linear_model.RData")

summary(a)

tab <- a %>%
  tbl_regression(
               intercept = T,
               pvalue_fun = ~style_pvalue(.x, digits = 3),
               estimate_fun =  ~style_number (.x, digits = 3),
               label = list(
                 "(Intercept)" ~ "Intercept",
                 "Anhedonia.norm" ~ "Anhedonia",
                 "Anxiousness.norm" ~ "Anxiousness",
                 "AttentionSeeking.norm" ~ "AttentionSeeking",
                 "Callousness.norm" ~ "Callousness",
                 "Deceitfulness.norm" ~ "Deceitfulness",
                 "Depressivity.norm" ~ "Depressivity",
                 "Distractivility.norm" ~ "Distractivility",
                 "Excentricity.norm" ~ "Excentricity",
                 "EmotionalLability.norm" ~ "EmotionalLability",
                 "Grandiosity.norm" ~ "Grandiosity",
                 "Hostility.norm" ~ "Hostility",
                 "Impulsivity.norm" ~ "Impulsivity",
                 "IntimacyAvoidance.norm" ~ "IntimacyAvoidance",
                 "Irresponsibility.norm" ~ "Irresponsibility",         
                 "Manipulativeness.norm" ~ "Manipulativeness",         
                 "PerceptualDysregulation.norm" ~ "PerceptualDysregulation",
                 "Perseveration.norm" ~ "Perseveration",         
                 "RestrictedAffectivity.norm" ~ "RestrictedAffectivity",   
                 "RigidPerfeccionism.norm" ~ "RigidPerfeccionism",         
                 "RiskTaking.norm" ~ "RiskTaking",         
                 "SeparationInsecurity.norm" ~ "SeparationInsecurity",
                 "Submissiveness.norm" ~ "Submissiveness",         
                 "Suspiciousness.norm" ~ "Suspiciousness",         
                 "UnusualBeliefsAndExperiences.norm" ~ "UnusualBeliefsAndExperiences",  
                 "Withdrawal.norm" ~ "Withdrawal",         
                 "gender" ~ "Gender[m]",
                 "age.norm" ~ "Age")
               ) %>%
  modify_header(label ~ "") %>%
  modify_column_unhide(column = std.error) %>%
  add_global_p() %>%
  bold_p(t = 0.05) %>%
  add_glance_table(include = c(r.squared, adj.r.squared))

tab 

gt::gtsave(as_gt(tab), file = "D:/Windows/Descargas/Git_Metacog_Personalidad/Pubilico/Metacognition.PersonalityTraits/git/Tables/Conf_PID_facets_linear_model.png")

```

Regresion lineal de dominios para predecir mc por sujeto
```{r}
load("D:/Windows/Descargas/Git_Metacog_Personalidad/Pubilico/Metacognition.PersonalityTraits/git/Data/Regression_Results/mc_PID_domain_linear_model.RData")

summary(a)

# tabla
tab <- a %>%
  tbl_regression(
               intercept = T,
               pvalue_fun = ~style_pvalue(.x, digits = 3),
               estimate_fun =  ~style_number (.x, digits = 3),
               label = list(
                 "(Intercept)" ~ "Intercept",
                 "DomainNegativeAffect.norm" ~ "DomainNegativeAffect",
                 "DomainDetachment.norm" ~ "DomainDetachment",
                 "DomainAntagonism.norm" ~ "DomaiAntagonism",                 "DomainDisinhibition.norm" ~ "DomainDisinhibition",
                 "DomainPsychoticism.norm" ~ "DomainPsychoticism",
                 "gender" ~ "Gender[m]",
                 "age.norm" ~ "Age")
               ) %>%
  modify_header(label ~ "") %>%
  modify_column_unhide(column = std.error) %>%
  add_global_p() %>%
  bold_p(t = 0.05) %>%
  add_glance_table(include = c(r.squared, adj.r.squared))

tab

gt::gtsave(as_gt(tab), file = "D:/Windows/Descargas/Git_Metacog_Personalidad/Pubilico/Metacognition.PersonalityTraits/git/Tables/mc_PID_domain_linear_model.png")

```

Regresion logistica mixta de dominios para predecir mc por sujeto
```{r}
load("D:/Windows/Descargas/Git_Metacog_Personalidad/Pubilico/Metacognition.PersonalityTraits/git/Data/Regression_Results/mc_PID_domain_logistic_mixed_model.RData")

summary(a_log)

tab <- a_log %>%
  tbl_regression(
    intercept = T,
    pvalue_fun = ~style_pvalue(.x, digits = 3),
    estimate_fun =  ~style_ratio (.x, digits = 3),
    tidy_fun = broom.mixed::tidy,
    label = list(
      "(Intercept)" ~ "Intercept",
      "confidence_key.norm" ~ "confidence_key",
      "confidence_key.norm:DomainNegativeAffect.norm" ~ "DomainNegativeAffect",
      "confidence_key.norm:DomainDetachment.norm" ~ "DomainDetachment",
      "confidence_key.norm:DomainAntagonism.norm" ~ "DomaiAntagonism",
      "confidence_key.norm:DomainDisinhibition.norm" ~ "DomainDisinhibition",
      "confidence_key.norm:DomainPsychoticism.norm" ~ "DomainPsychoticism",
      "confidence_key.norm:gender" ~ "Gender[m]",
      "confidence_key.norm:age.norm" ~ "Age")) %>%
  modify_header(label ~ "") %>%
  modify_column_unhide(column = std.error) %>%
  add_global_p() %>%
  bold_p(t = 0.05) %>%
  add_glance_table(include = deviance)

tab

gt::gtsave(as_gt(tab), file = "D:/Windows/Descargas/Git_Metacog_Personalidad/Pubilico/Metacognition.PersonalityTraits/git/Tables/mc_PID_domain_logistic_mixed_model.png")

```

Regresion lineal de facetas para predecir mc por sujeto
```{r}
load("D:/Windows/Descargas/Git_Metacog_Personalidad/Pubilico/Metacognition.PersonalityTraits/git/Data/Regression_Results/mc_PID_facets_linear_model.RData")

summary(a)

tab <- a %>%
  tbl_regression(
               intercept = T,
               pvalue_fun = ~style_pvalue(.x, digits = 3),
               estimate_fun =  ~style_number (.x, digits = 3),
               label = list(
                 "(Intercept)" ~ "Intercept",
                 "Anhedonia.norm" ~ "Anhedonia",
                 "Anxiousness.norm" ~ "Anxiousness",
                 "AttentionSeeking.norm" ~ "AttentionSeeking",
                 "Callousness.norm" ~ "Callousness",
                 "Deceitfulness.norm" ~ "Deceitfulness",
                 "Depressivity.norm" ~ "Depressivity",
                 "Distractivility.norm" ~ "Distractivility",
                 "Excentricity.norm" ~ "Excentricity",
                 "EmotionalLability.norm" ~ "EmotionalLability",
                 "Grandiosity.norm" ~ "Grandiosity",
                 "Hostility.norm" ~ "Hostility",
                 "Impulsivity.norm" ~ "Impulsivity",
                 "IntimacyAvoidance.norm" ~ "IntimacyAvoidance",
                 "Irresponsibility.norm" ~ "Irresponsibility",         
                 "Manipulativeness.norm" ~ "Manipulativeness",         
                 "PerceptualDysregulation.norm" ~ "PerceptualDysregulation",
                 "Perseveration.norm" ~ "Perseveration",         
                 "RestrictedAffectivity.norm" ~ "RestrictedAffectivity",   
                 "RigidPerfeccionism.norm" ~ "RigidPerfeccionism",         
                 "RiskTaking.norm" ~ "RiskTaking",         
                 "SeparationInsecurity.norm" ~ "SeparationInsecurity",
                 "Submissiveness.norm" ~ "Submissiveness",         
                 "Suspiciousness.norm" ~ "Suspiciousness",         
                 "UnusualBeliefsAndExperiences.norm" ~ "UnusualBeliefsAndExperiences",  
                 "Withdrawal.norm" ~ "Withdrawal",         
                 "gender" ~ "Gender[m]",
                 "age.norm" ~ "Age")
               ) %>%
  modify_header(label ~ "") %>%
  modify_column_unhide(column = std.error) %>%
  add_global_p() %>%
  bold_p(t = 0.05) %>%
  add_glance_table(include = c(r.squared, adj.r.squared))
tab

gt::gtsave(as_gt(tab), file = "D:/Windows/Descargas/Git_Metacog_Personalidad/Pubilico/Metacognition.PersonalityTraits/git/Tables/mc_PID_facets_linear_model.png")

```

Regresion logistica mixta de facetas para predecir mc por sujeto
```{r}
load("D:/Windows/Descargas/Git_Metacog_Personalidad/Pubilico/Metacognition.PersonalityTraits/git/Data/Regression_Results/mc_PID_facets_logistic_mixed_model.RData")

summary(a_log)

tab <- a_log %>%
  tbl_regression(
    intercept = T,
    pvalue_fun = ~style_pvalue(.x, digits = 3),
    estimate_fun =  ~style_ratio (.x, digits = 3),
    tidy_fun = broom.mixed::tidy,
    label = list(
                 "(Intercept)" ~ "Intercept",
                 "confidence_key.norm" ~ "confidence_key",
                 "confidence_key.norm:Anhedonia.norm" ~ "Anhedonia",
                 "confidence_key.norm:Anxiousness.norm" ~ "Anxiousness",
                 "confidence_key.norm:AttentionSeeking.norm" ~ "AttentionSeeking",
                 "confidence_key.norm:Callousness.norm" ~ "Callousness",
                 "confidence_key.norm:Deceitfulness.norm" ~ "Deceitfulness",
                 "confidence_key.norm:Depressivity.norm" ~ "Depressivity",
                 "confidence_key.norm:Distractivility.norm" ~ "Distractivility",
                 "confidence_key.norm:Excentricity.norm" ~ "Excentricity",
                 "confidence_key.norm:EmotionalLability.norm" ~ "EmotionalLability",
                 "confidence_key.norm:Grandiosity.norm" ~ "Grandiosity",
                 "confidence_key.norm:Hostility.norm" ~ "Hostility",
                 "confidence_key.norm:Impulsivity.norm" ~ "Impulsivity",
                 "confidence_key.norm:IntimacyAvoidance.norm" ~ "IntimacyAvoidance",
                 "confidence_key.norm:Irresponsibility.norm" ~ "Irresponsibility",
                 "confidence_key.norm:Manipulativeness.norm" ~ "Manipulativeness",
                 "confidence_key.norm:PerceptualDysregulation.norm" ~ "PerceptualDysregulation",
                 "confidence_key.norm:Perseveration.norm" ~ "Perseveration",      
                 "confidence_key.norm:RestrictedAffectivity.norm" ~ "RestrictedAffectivity",   
                 "confidence_key.norm:RigidPerfeccionism.norm" ~ "RigidPerfeccionism",         
                 "confidence_key.norm:RiskTaking.norm" ~ "RiskTaking",         
                 "confidence_key.norm:SeparationInsecurity.norm" ~ "SeparationInsecurity",
                 "confidence_key.norm:Submissiveness.norm" ~ "Submissiveness",    
                 "confidence_key.norm:Suspiciousness.norm" ~ "Suspiciousness",
                 "confidence_key.norm:UnusualBeliefsAndExperiences.norm" ~ "UnusualBeliefsAndExperiences",  
                 "confidence_key.norm:Withdrawal.norm" ~ "Withdrawal",         
                 "confidence_key.norm:gender" ~ "Gender[m]",
                 "confidence_key.norm:age.norm" ~ "Age")) %>%
  modify_header(label ~ "") %>%
  modify_column_unhide(column = std.error) %>%
  add_global_p() %>%
  bold_p(t = 0.05) %>%
  add_glance_table(include = deviance)

tab

gt::gtsave(as_gt(tab), file = "D:/Windows/Descargas/Git_Metacog_Personalidad/Pubilico/Metacognition.PersonalityTraits/git/Tables/mc_PID_facets_logistic_mixed_model.png")

```

Regresion lineal - elastic net de facetas para predecir mc por sujeto
```{r echo=FALSE}
library(glmnet)
library(dplyr)
require(jtools)

load("D:/Windows/Descargas/Git_Metacog_Personalidad/Pubilico/Metacognition.PersonalityTraits/git/Data/Regression_Results/mc_PID_facets_elasticNet_linear_model.RData")

####### data frame with filters already applied
root <- rprojroot::is_rstudio_project
basename(getwd())  
filepath <- root$find_file("git/Data/df_total_filtered.Rda")
load(file= filepath)

source(root$find_file("git/Analysis/AuxiliaryFunctions/DataFrame_subset.R"))
d <- DataFrame_subset(df_total)

### preprocessing
d$gender <- ifelse(d$gender == "Masculino",1,0)

# transforming the df to a matrix, without a few variables that don't matter
d_mat <- d %>%
  select(!c(Participant,
            DomainNegativeAffect,
            DomainDetachment,
            DomainAntagonism,
            DomainDisinhibition,
            DomainPsychoticism,
            PC,
            ConfMean,
            ConfSD,
            ReacTimeMean_DiscTask,
            ReacTimeSD_DiscTask,
            ReacTimeMean_ConfTask,
            ReacTimeSD_ConfTask,
            mc)) %>%
  data.matrix()

p_lambda <- plot(fit, xvar = "lambda", label = TRUE)
p_lambda
plot(fit, xvar = "dev", label = TRUE)

ggsave("Figures/Figures/p_lambda_elastic_net.png", 
       width = 10, height = 6)

# hago cross validation usando los valores por defectos
cvfit <- cv.glmnet(d_mat, d$mc, type.measure = "mse", nfolds = 10)
print(cvfit)
# ploteo los errores cuadraticos
plot(cvfit)

# elijo el que minimiza el error
cvfit$lambda.min

# veo el modelo con ese lambda
coef(cvfit, s = "lambda.min")

```
