---
title: "Logistic multilevel regression analysis"
author: "Embon, Gerbaudo , Iorio, Barttfeld & Solovey"
date: "8/9/2021"
output: html_document
---

## Levantar datos
                                 
```{r levantar datos, echo=TRUE}

# voy a la carpeta del proyecto
root <- rprojroot::is_rstudio_project
basename(getwd())

####### data frames with filters already applied
filepath <- root$find_file("Data/All_exp_exclusion_criteria/df_total.Rda")
load(file= filepath)

source(root$find_file("Analysis/AuxiliaryFunctions/DataFrame_Filtered_already_applied.R"))
DF_list <- DataFrame_Filtered_already_applied(df_total)

# only male and female genders
d <- df_total[df_total$genero == "Masculino" | df_total$genero == "Femenino",]

# modifico las variables que me interesan modificar
d[d == "Masculino"] <- 1
d[d == "Femenino"] <- 0
d$discrimination_is_correct <- ifelse(d$discrimination_is_correct == TRUE, 1, 0)
d$sujetos <- factor(d$sujetos)
d$confidence_key <- (d$confidence_key - 1) / 3 # unica variable normalizada

print(str(d))
###############
### library ###
###############
library(arm)
library(dplyr)
library(lme4)
```

##### Empiezo a correr modelos de regresiones

## Modelo 1, regresión logística clásica para facetas
```{r modelo 1, echo=TRUE}

vec_variables_values <- list(d$Anhedonia,
                          d$Anxiousness,
                          d$AttentionSeeking,
                          d$Callousness,
                          d$Deceitfulness,
                          d$Depressivity,
                          d$Distractivility,
                          d$Excentricity,
                          d$EmotionalLability,
                          d$Grandiosity,
                          d$Hostility,
                          d$Impulsivity,
                          d$IntimacyAvoidance,
                          d$Irresponsibility,
                          d$Manipulativeness,
                          d$PerceptualDysregulation,
                          d$Perseveration,
                          d$RestrictedAffectivity,
                          d$RigidPerfeccionism,
                          d$RiskTaking,
                          d$SeparationInsecurity,
                          d$Submissiveness,
                          d$Suspiciousness,
                          d$UnusualBeliefsAndExperiences,
                          d$Withdrawal)


vec_variables_string <- c("Anhedonia",
                   "Anxiousness",
                   "AttentionSeeking",
                   "Callousness",
                   "Deceitfulness",
                   "Depressivity",
                   "Distractivility",
                   "Excentricity",
                   "EmotionalLability",
                   "Grandiosity",
                   "Hostility",
                   "Impulsivity",
                   "IntimacyAvoidance",
                   "Irresponsibility",
                   "Manipulativeness",
                   "PerceptualDysregulation",
                   "Perseveration",
                   "RestrictedAffectivity",
                   "RigidPerfeccionism",
                   "RiskTaking",
                   "SeparationInsecurity",
                   "Submissiveness",
                   "Suspiciousness",
                   "UnusualBeliefsAndExperiences",
                   "Withdrawal")

## para cada regresor por separado
######
# for (i in 1:length(vec_variables_string)) {
#   a <- lm(d2$mc ~ vec_variables_values[[i]] +
#                   d$edad +
#                   d$Im +
#                   d$edad:vec_variables_values[[i]]) #+
#                   #d$Im: vec_variables_values[[i]])
#   print(vec_variables_string[i])
#   print(summary(a))}

### para todos los regresores juntos
a <- glm(discrimination_is_correct ~ confidence_key +
          vec_variables_values[[1]] +
          vec_variables_values[[2]] +
          vec_variables_values[[3]] +
          vec_variables_values[[4]] +
          vec_variables_values[[5]] +
          vec_variables_values[[6]] +
          vec_variables_values[[7]] +
          vec_variables_values[[8]] +
          vec_variables_values[[9]] +
          vec_variables_values[[10]] +
          vec_variables_values[[11]] +
          vec_variables_values[[12]] +
          vec_variables_values[[13]] +
          vec_variables_values[[14]] +
          vec_variables_values[[15]] +
          vec_variables_values[[16]] +
          vec_variables_values[[17]] +
          vec_variables_values[[18]] +
          vec_variables_values[[19]] +
          vec_variables_values[[20]] +
          vec_variables_values[[21]] +
          vec_variables_values[[22]] +
          vec_variables_values[[23]] +
          vec_variables_values[[24]] +
          vec_variables_values[[25]] +
          d$edad +
          d$Im,
          family=binomial(link="logit"), 
          data = d)

# muestro los resultados
print(vec_variables_string)
print(summary(a))
```

## Modelo 2, regresión logística clásica para dominios
```{r Modelo 2, echo=TRUE}

vec_variables_values <- list(d$DomainPsychoticism,
                             d$DomainDisinhibition,
                             d$DomainAntagonism,
                             d$DomainDetachment,
                             d$DomainNegativeAffect)

vec_variables_string <- c("DomainPsychoticism",
                          'DomainDisinhibition',
                          'DomainAntagonism',
                          'DomainDetachment',
                          'DomainNegativeAffect')

# for (i in 1:length(vec_variables_string)) {
#   a <- lm(d2$mc ~ vec_variables_values[[i]] +
#                   d$edad +
#                   d$Im +
#                   d$edad:vec_variables_values[[i]]) #+
#                   #d$Im: vec_variables_values[[i]])
#   print(vec_variables_string[i])
#   print(summary(a))
# }

a <- glm(discrimination_is_correct ~ confidence_key +
          vec_variables_values[[1]] +
          vec_variables_values[[2]] +
          vec_variables_values[[3]] +
          vec_variables_values[[4]] +
          vec_variables_values[[5]] +
          edad +
          genero,
          family=binomial(link="logit"), 
          data = d)

print(vec_variables_string)
print(summary(a))
```

## Modelo 3, regresión logística mixta para facetas, sujetos var random, intercept varía por sujeto
```{r modelo 3, echo=TRUE}

vec_variables_values <- list(d$Anhedonia,
                          d$Anxiousness,
                          d$AttentionSeeking,
                          d$Callousness,
                          d$Deceitfulness,
                          d$Depressivity,
                          d$Distractivility,
                          d$Excentricity,
                          d$EmotionalLability,
                          d$Grandiosity,
                          d$Hostility,
                          d$Impulsivity,
                          d$IntimacyAvoidance,
                          d$Irresponsibility,
                          d$Manipulativeness,
                          d$PerceptualDysregulation,
                          d$Perseveration,
                          d$RestrictedAffectivity,
                          d$RigidPerfeccionism,
                          d$RiskTaking,
                          d$SeparationInsecurity,
                          d$Submissiveness,
                          d$Suspiciousness,
                          d$UnusualBeliefsAndExperiences,
                          d$Withdrawal)

vec_variables_string <- c("Anhedonia",
                   "Anxiousness",
                   "AttentionSeeking",
                   "Callousness",
                   "Deceitfulness",
                   "Depressivity",
                   "Distractivility",
                   "Excentricity",
                   "EmotionalLability",
                   "Grandiosity",
                   "Hostility",
                   "Impulsivity",
                   "IntimacyAvoidance",
                   "Irresponsibility",
                   "Manipulativeness",
                   "PerceptualDysregulation",
                   "Perseveration",
                   "RestrictedAffectivity",
                   "RigidPerfeccionism",
                   "RiskTaking",
                   "SeparationInsecurity",
                   "Submissiveness",
                   "Suspiciousness",
                   "UnusualBeliefsAndExperiences",
                   "Withdrawal")

a <- glmer(discrimination_is_correct ~ confidence_key +
          # vec_variables_values[[1]] +
          vec_variables_values[[2]] +
          # vec_variables_values[[3]] +
          vec_variables_values[[4]] +
          # vec_variables_values[[5]] +
          # vec_variables_values[[6]] +
          # vec_variables_values[[7]] +
          # vec_variables_values[[8]] +
          # vec_variables_values[[9]] +
          # vec_variables_values[[10]] +
          # vec_variables_values[[11]] +
          vec_variables_values[[12]] +
          # vec_variables_values[[13]] +
          # vec_variables_values[[14]] +
          # vec_variables_values[[15]] +
          # vec_variables_values[[16]] +
          # vec_variables_values[[17]] +
          vec_variables_values[[18]] +
          # vec_variables_values[[19]] +
          # vec_variables_values[[20]] +
          # vec_variables_values[[21]] +
          # vec_variables_values[[22]] +
          # vec_variables_values[[23]] +
          # vec_variables_values[[24]] +
          # vec_variables_values[[25]] +
          edad +
          genero +
          (1|sujetos),
          data = d,
          family = binomial,
          control=glmerControl(optimizer="bobyqa",optCtrl=list(maxfun=2e5)))

# muestro los resultados
print(vec_variables_string)
print(summary(a))
print(coef(a))
print(fixef(a))
print(ranef(a))
```

## Modelo 4, regresión logística mixta para dominios, sujetos var random, intercept varía por sujeto
```{r Modelo 4, echo=TRUE}

vec_variables_values <- list(d$DomainPsychoticism,
                             d$DomainDisinhibition,
                             d$DomainAntagonism,
                             d$DomainDetachment,
                             d$DomainNegativeAffect)

vec_variables_string <- c("DomainPsychoticism",
                          'DomainDisinhibition',
                          'DomainAntagonism',
                          'DomainDetachment',
                          'DomainNegativeAffect')

a <- glmer(discrimination_is_correct ~ confidence_key +
          vec_variables_values[[1]] +
          vec_variables_values[[2]] +
          vec_variables_values[[3]] +
          vec_variables_values[[4]] +
          vec_variables_values[[5]] +
          edad +
          genero +
          (1|sujetos),
          data = d,
          family = binomial,
          control=glmerControl(optimizer="bobyqa",optCtrl=list(maxfun=2e5)))

print(vec_variables_string)
print(summary(a))
print(coef(a))
print(fixef(a))
print(ranef(a))
```

## Modelo 5, regresión logística mixta para facetas, sujetos var random, intercept y slope varían por sujeto
```{r modelo 5, echo=TRUE}

vec_variables_values <- list(d$Anhedonia,
                          d$Anxiousness,
                          d$AttentionSeeking,
                          d$Callousness,
                          d$Deceitfulness,
                          d$Depressivity,
                          d$Distractivility,
                          d$Excentricity,
                          d$EmotionalLability,
                          d$Grandiosity,
                          d$Hostility,
                          d$Impulsivity,
                          d$IntimacyAvoidance,
                          d$Irresponsibility,
                          d$Manipulativeness,
                          d$PerceptualDysregulation,
                          d$Perseveration,
                          d$RestrictedAffectivity,
                          d$RigidPerfeccionism,
                          d$RiskTaking,
                          d$SeparationInsecurity,
                          d$Submissiveness,
                          d$Suspiciousness,
                          d$UnusualBeliefsAndExperiences,
                          d$Withdrawal)

vec_variables_string <- c("Anhedonia",
                   "Anxiousness",
                   "AttentionSeeking",
                   "Callousness",
                   "Deceitfulness",
                   "Depressivity",
                   "Distractivility",
                   "Excentricity",
                   "EmotionalLability",
                   "Grandiosity",
                   "Hostility",
                   "Impulsivity",
                   "IntimacyAvoidance",
                   "Irresponsibility",
                   "Manipulativeness",
                   "PerceptualDysregulation",
                   "Perseveration",
                   "RestrictedAffectivity",
                   "RigidPerfeccionism",
                   "RiskTaking",
                   "SeparationInsecurity",
                   "Submissiveness",
                   "Suspiciousness",
                   "UnusualBeliefsAndExperiences",
                   "Withdrawal")

a <- glmer(discrimination_is_correct ~ confidence_key +
          # vec_variables_values[[1]] +
          vec_variables_values[[2]] +
          # vec_variables_values[[3]] +
          vec_variables_values[[4]] +
          # vec_variables_values[[5]] +
          # vec_variables_values[[6]] +
          # vec_variables_values[[7]] +
          # vec_variables_values[[8]] +
          # vec_variables_values[[9]] +
          # vec_variables_values[[10]] +
          # vec_variables_values[[11]] +
          vec_variables_values[[12]] +
          # vec_variables_values[[13]] +
          # vec_variables_values[[14]] +
          # vec_variables_values[[15]] +
          # vec_variables_values[[16]] +
          # vec_variables_values[[17]] +
          vec_variables_values[[18]] +
          # vec_variables_values[[19]] +
          # vec_variables_values[[20]] +
          # vec_variables_values[[21]] +
          # vec_variables_values[[22]] +
          # vec_variables_values[[23]] +
          # vec_variables_values[[24]] +
          # vec_variables_values[[25]] +
          edad +
          genero +
          (1 + confidence_key|sujetos),
          data = d,
          family = binomial,
          control=glmerControl(optimizer="bobyqa",optCtrl=list(maxfun=2e5)))

# muestro los resultados
print(vec_variables_string)
print(summary(a))
print(coef(a))
print(fixef(a))
print(ranef(a))
```

## Modelo 6, regresión logística mixta para dominios, sujetos var random, intercept y slope varían por sujeto
```{r Modelo 6, echo=TRUE}

vec_variables_values <- list(d$DomainPsychoticism,
                             d$DomainDisinhibition,
                             d$DomainAntagonism,
                             d$DomainDetachment,
                             d$DomainNegativeAffect)

vec_variables_string <- c("DomainPsychoticism",
                          'DomainDisinhibition',
                          'DomainAntagonism',
                          'DomainDetachment',
                          'DomainNegativeAffect')

a <- glmer(discrimination_is_correct ~ confidence_key +
          vec_variables_values[[1]] +
          vec_variables_values[[2]] +
          vec_variables_values[[3]] +
          vec_variables_values[[4]] +
          vec_variables_values[[5]] +
          edad +
          genero +
          (1 + confidence_key|sujetos),
          data = d,
          family = binomial,
          control=glmerControl(optimizer="bobyqa",optCtrl=list(maxfun=2e5)))

print(vec_variables_string)
print(summary(a))
print(coef(a))
print(fixef(a))
print(ranef(a))
```
