---
title: "Todos los analisis - Reporte"
author: "Todos"
date: "2022-10-13"
output: html_document
---

```{r echo=FALSE}
# Pongo el path del poryecto
root <- rprojroot::is_rstudio_project
basename(getwd())               
```


# Analisis para confianza

####  dominios

Regresion beta multivariada
```{r echo=FALSE}
load("git/Data/Regression_Results/Conf_PID_domain_Beta_linear_model.RData")
summary(a)
```

Regresion beta univariada
```{r echo=FALSE}
load("git/Data/Regression_Results/individual_Conf_PID_domain_beta_model/DomainAntagonism.norm_Conf_PID_domain_beta_model.RData")
print("Antagonismo")
summary(a)

load("git/Data/Regression_Results/individual_Conf_PID_domain_beta_model/DomainDetachment.norm_Conf_PID_domain_beta_model.RData")
print("Detachment")
summary(a)

load("git/Data/Regression_Results/individual_Conf_PID_domain_beta_model/DomainDisinhibition.norm_Conf_PID_domain_beta_model.RData")
print("Disinhibition")
summary(a)

load("git/Data/Regression_Results/individual_Conf_PID_domain_beta_model/DomainNegativeAffect.norm_Conf_PID_domain_beta_model.RData")
print("NegativeAffect")
summary(a)

load("git/Data/Regression_Results/individual_Conf_PID_domain_beta_model/DomainPsychoticism.norm_Conf_PID_domain_beta_model.RData")
print("Psychoticism")
summary(a)
```

Regresion lineal multivariada
```{r echo=FALSE}
load("git/Data/Regression_Results/Conf_PID_domain_linear_model.RData")
summary(a)
```

Regresion lineal univariada
```{r echo=FALSE}
load("git/Data/Regression_Results/individual_Conf_PID_domain_linear_model/DomainAntagonism.norm_Conf_PID_domain_linear_model.RData")
print("Antagonismo")
summary(a)

load("git/Data/Regression_Results/individual_Conf_PID_domain_linear_model/DomainDetachment.norm_Conf_PID_domain_linear_model.RData")
print("Detachment")
summary(a)

load("git/Data/Regression_Results/individual_Conf_PID_domain_linear_model/DomainDisinhibition.norm_Conf_PID_domain_linear_model.RData")
print("Disinhibition")
summary(a)

load("git/Data/Regression_Results/individual_Conf_PID_domain_linear_model/DomainNegativeAffect.norm_Conf_PID_domain_linear_model.RData")
print("NegativeAffect")
summary(a)

load("git/Data/Regression_Results/individual_Conf_PID_domain_linear_model/DomainPsychoticism.norm_Conf_PID_domain_linear_model.RData")
print("Psychoticism")
summary(a)
```


Conclusión: No hay nada significativo, los dominios no muestran relación con confianza. Los resultados significativos de los análisis univariados no pasan la corrección por bonferroni.

####  facetas

Regresion beta multivariada
```{r echo=FALSE}
load("git/Data/Regression_Results/Conf_PID_facets_Beta_linear_model.RData")
summary(a)
```

Regresion beta univariada
```{r echo=FALSE}
load("git/Data/Regression_Results/individual_Conf_PID_facet_beta_model/Anhedonia.norm_Conf_PID_facets_beta_model.RData")
print("Anhedonia")
summary(a)

load("git/Data/Regression_Results/individual_Conf_PID_facet_beta_model/Anxiousness.norm_Conf_PID_facets_beta_model.RData")
print("Anxiousness")
summary(a)

load("git/Data/Regression_Results/individual_Conf_PID_facet_beta_model/AttentionSeeking.norm_Conf_PID_facets_beta_model.RData")
print("AttentionSeeking")
summary(a)

load("git/Data/Regression_Results/individual_Conf_PID_facet_beta_model/Callousness.norm_Conf_PID_facets_beta_model.RData")
print("Callousness")
summary(a)

load("git/Data/Regression_Results/individual_Conf_PID_facet_beta_model/Deceitfulness.norm_Conf_PID_facets_beta_model.RData")
print("Deceitfulness")
summary(a)

load("git/Data/Regression_Results/individual_Conf_PID_facet_beta_model/Depressivity.norm_Conf_PID_facets_beta_model.RData")
print("Depressivity")
summary(a)

load("git/Data/Regression_Results/individual_Conf_PID_facet_beta_model/Distractivility.norm_Conf_PID_facets_beta_model.RData")
print("Distractivility")
summary(a)

load("git/Data/Regression_Results/individual_Conf_PID_facet_beta_model/EmotionalLability.norm_Conf_PID_facets_beta_model.RData")
print("EmotionalLability")
summary(a)

load("git/Data/Regression_Results/individual_Conf_PID_facet_beta_model/Excentricity.norm_Conf_PID_facets_beta_model.RData")
print("Excentricity")
summary(a)

load("git/Data/Regression_Results/individual_Conf_PID_facet_beta_model/Grandiosity.norm_Conf_PID_facets_beta_model.RData")
print("Grandiosity")
summary(a)

load("git/Data/Regression_Results/individual_Conf_PID_facet_beta_model/Hostility.norm_Conf_PID_facets_beta_model.RData")
print("Hostility")
summary(a)

load("git/Data/Regression_Results/individual_Conf_PID_facet_beta_model/Impulsivity.norm_Conf_PID_facets_beta_model.RData")
print("Impulsivity")
summary(a)

load("git/Data/Regression_Results/individual_Conf_PID_facet_beta_model/IntimacyAvoidance.norm_Conf_PID_facets_beta_model.RData")
print("IntimacyAvoidance")
summary(a)

load("git/Data/Regression_Results/individual_Conf_PID_facet_beta_model/Irresponsibility.norm_Conf_PID_facets_beta_model.RData")
print("Irresponsibility")
summary(a)

load("git/Data/Regression_Results/individual_Conf_PID_facet_beta_model/Manipulativeness.norm_Conf_PID_facets_beta_model.RData")
print("Manipulativeness")
summary(a)

load("git/Data/Regression_Results/individual_Conf_PID_facet_beta_model/PerceptualDysregulation.norm_Conf_PID_facets_beta_model.RData")
print("PerceptualDysregulation")
summary(a)

load("git/Data/Regression_Results/individual_Conf_PID_facet_beta_model/Perseveration.norm_Conf_PID_facets_beta_model.RData")
print("Perseveration")
summary(a)

load("git/Data/Regression_Results/individual_Conf_PID_facet_beta_model/Anhedonia.norm_Conf_PID_facets_beta_model.RData")
print("Anhedonia")
summary(a)

load("git/Data/Regression_Results/individual_Conf_PID_facet_beta_model/RestrictedAffectivity.norm_Conf_PID_facets_beta_model.RData")
print("RestrictedAffectivity")
summary(a)

load("git/Data/Regression_Results/individual_Conf_PID_facet_beta_model/RigidPerfeccionism.norm_Conf_PID_facets_beta_model.RData")
print("RigidPerfeccionism")
summary(a)

load("git/Data/Regression_Results/individual_Conf_PID_facet_beta_model/RiskTaking.norm_Conf_PID_facets_beta_model.RData")
print("RiskTaking")
summary(a)

load("git/Data/Regression_Results/individual_Conf_PID_facet_beta_model/SeparationInsecurity.norm_Conf_PID_facets_beta_model.RData")
print("SeparationInsecurity")
summary(a)

load("git/Data/Regression_Results/individual_Conf_PID_facet_beta_model/Submissiveness.norm_Conf_PID_facets_beta_model.RData")
print("Submissiveness")
summary(a)

load("git/Data/Regression_Results/individual_Conf_PID_facet_beta_model/Suspiciousness.norm_Conf_PID_facets_beta_model.RData")
print("Suspiciousness")
summary(a)

load("git/Data/Regression_Results/individual_Conf_PID_facet_beta_model/UnusualBeliefsAndExperiences.norm_Conf_PID_facets_beta_model.RData")
print("UnusualBeliefsAndExperiences")
summary(a)

load("git/Data/Regression_Results/individual_Conf_PID_facet_beta_model/Withdrawal.norm_Conf_PID_facets_beta_model.RData")
print("Withdrawal")
summary(a)
```

Regresion lineal multivariada
```{r echo=FALSE}
load("git/Data/Regression_Results/Conf_PID_facets_linear_model.RData")
summary(a)
```

Regresion lineal univariada
```{r echo=FALSE}
load("git/Data/Regression_Results/individual_Conf_PID_facet_linear_model/Anhedonia.norm_Conf_PID_facets_linear_model.RData")
print("Anhedonia")
summary(a)

load("git/Data/Regression_Results/individual_Conf_PID_facet_linear_model/Anxiousness.norm_Conf_PID_facets_linear_model.RData")
print("Anxiousness")
summary(a)

load("git/Data/Regression_Results/individual_Conf_PID_facet_linear_model/AttentionSeeking.norm_Conf_PID_facets_linear_model.RData")
print("AttentionSeeking")
summary(a)

load("git/Data/Regression_Results/individual_Conf_PID_facet_linear_model/Callousness.norm_Conf_PID_facets_linear_model.RData")
print("Callousness")
summary(a)

load("git/Data/Regression_Results/individual_Conf_PID_facet_linear_model/Deceitfulness.norm_Conf_PID_facets_linear_model.RData")
print("Deceitfulness")
summary(a)

load("git/Data/Regression_Results/individual_Conf_PID_facet_linear_model/Depressivity.norm_Conf_PID_facets_linear_model.RData")
print("Depressivity")
summary(a)

load("git/Data/Regression_Results/individual_Conf_PID_facet_linear_model/Distractivility.norm_Conf_PID_facets_linear_model.RData")
print("Distractivility")
summary(a)

load("git/Data/Regression_Results/individual_Conf_PID_facet_linear_model/EmotionalLability.norm_Conf_PID_facets_linear_model.RData")
print("EmotionalLability")
summary(a)

load("git/Data/Regression_Results/individual_Conf_PID_facet_linear_model/Excentricity.norm_Conf_PID_facets_linear_model.RData")
print("Excentricity")
summary(a)

load("git/Data/Regression_Results/individual_Conf_PID_facet_linear_model/Grandiosity.norm_Conf_PID_facets_linear_model.RData")
print("Grandiosity")
summary(a)

load("git/Data/Regression_Results/individual_Conf_PID_facet_linear_model/Hostility.norm_Conf_PID_facets_linear_model.RData")
print("Hostility")
summary(a)

load("git/Data/Regression_Results/individual_Conf_PID_facet_linear_model/Impulsivity.norm_Conf_PID_facets_linear_model.RData")
print("Impulsivity")
summary(a)

load("git/Data/Regression_Results/individual_Conf_PID_facet_linear_model/IntimacyAvoidance.norm_Conf_PID_facets_linear_model.RData")
print("IntimacyAvoidance")
summary(a)

load("git/Data/Regression_Results/individual_Conf_PID_facet_linear_model/Irresponsibility.norm_Conf_PID_facets_linear_model.RData")
print("Irresponsibility")
summary(a)

load("git/Data/Regression_Results/individual_Conf_PID_facet_linear_model/Manipulativeness.norm_Conf_PID_facets_linear_model.RData")
print("Manipulativeness")
summary(a)

load("git/Data/Regression_Results/individual_Conf_PID_facet_linear_model/PerceptualDysregulation.norm_Conf_PID_facets_linear_model.RData")
print("PerceptualDysregulation")
summary(a)

load("git/Data/Regression_Results/individual_Conf_PID_facet_linear_model/Perseveration.norm_Conf_PID_facets_linear_model.RData")
print("Perseveration")
summary(a)

load("git/Data/Regression_Results/individual_Conf_PID_facet_linear_model/Anhedonia.norm_Conf_PID_facets_linear_model.RData")
print("Anhedonia")
summary(a)

load("git/Data/Regression_Results/individual_Conf_PID_facet_linear_model/RestrictedAffectivity.norm_Conf_PID_facets_linear_model.RData")
print("RestrictedAffectivity")
summary(a)

load("git/Data/Regression_Results/individual_Conf_PID_facet_linear_model/RigidPerfeccionism.norm_Conf_PID_facets_linear_model.RData")
print("RigidPerfeccionism")
summary(a)

load("git/Data/Regression_Results/individual_Conf_PID_facet_linear_model/RiskTaking.norm_Conf_PID_facets_linear_model.RData")
print("RiskTaking")
summary(a)

load("git/Data/Regression_Results/individual_Conf_PID_facet_linear_model/SeparationInsecurity.norm_Conf_PID_facets_linear_model.RData")
print("SeparationInsecurity")
summary(a)

load("git/Data/Regression_Results/individual_Conf_PID_facet_linear_model/Submissiveness.norm_Conf_PID_facets_linear_model.RData")
print("Submissiveness")
summary(a)

load("git/Data/Regression_Results/individual_Conf_PID_facet_linear_model/Suspiciousness.norm_Conf_PID_facets_linear_model.RData")
print("Suspiciousness")
summary(a)

load("git/Data/Regression_Results/individual_Conf_PID_facet_linear_model/UnusualBeliefsAndExperiences.norm_Conf_PID_facets_linear_model.RData")
print("UnusualBeliefsAndExperiences")
summary(a)

load("git/Data/Regression_Results/individual_Conf_PID_facet_linear_model/Withdrawal.norm_Conf_PID_facets_linear_model.RData")
print("Withdrawal")
summary(a)
```

Correlación r de person entre facetas
```{r echo=FALSE}
### library
library(corrplot)
load("git/Data/Regression_Results/Correlation_Matrix_PID_domain_facets.RData")
corrplot(a$r, type="upper",  tl.col = "black", tl.srt = 45)
```
Se puede ver que hay correlaciones altas entre facetas, eso puede ser un problema para la regresión multivaiada.

Usando regularización con un alpha 0.5 y un lambda elegido por loocv
```{r echo=FALSE}
load("git/Data/Regression_Results/Conf_PID_facets_elasticNet_linear_model.RData")
library(glmnet)
library(dplyr)

filepath <- root$find_file("git/Data/df_total_filtered.Rda")
load(file= filepath)
source(root$find_file("git/Analysis/AuxiliaryFunctions/DataFrame_subset.R"))
d <- DataFrame_subset(df_total)

### preprocessing
d$gender <- ifelse(d$gender == "Masculino",1,0)

# transforming the df to a matrix, without a few variables that don't matter
d_mat <- d %>%
  select(!c(Participant,
            DomainNegativeAffect,
            DomainDetachment,
            DomainAntagonism,
            DomainDisinhibition,
            DomainPsychoticism,
            PC,
            ConfMean,
            ConfSD,
            ReacTimeMean_DiscTask,
            ReacTimeSD_DiscTask,
            ReacTimeMean_ConfTask,
            ReacTimeSD_ConfTask,
            mc)) %>%
  data.matrix()

set.seed(1010)
cvfit <- cv.glmnet(d_mat, d$ConfMean, type.measure = "mse", nfolds = nrow(d))
print(cvfit)
# ploteo los errores cuadraticos
plot(cvfit)

# elijo el que minimiza el error

#cvfit$lambda.min

# veo el modelo con ese lambda
coef(cvfit, s = "lambda.min")
```

Usando regularización con un alpha y lambda elegido por loocv
```{r echo=FALSE}
alpha_selected <-  0.2285714
lambda_selected <- 0.1555395

fit <- glmnet(d_mat, d$ConfMean, 
              family = "gaussian",
              alpha = alpha_selected,
              lambda = lambda_selected)

print(fit)

a <- coef(fit)
print(a)

load("git/Data/Regression_Results/Conf_PID_domain_Boot_elasticNet.RData")

print("probability of 0 (page 154, Statistical learning with sparsity... Hastie")

print("intercept")
sum(rep_boot$t[,1] == 0)/5000
print("Grandiosity")
sum(rep_boot$t[,12] == 0)/5000
print("Hostility")
sum(rep_boot$t[,13] == 0)/5000
print("Impulsivity")
sum(rep_boot$t[,14] == 0)/5000
print("RestrictedAffectivity")
sum(rep_boot$t[,20] == 0)/5000
print("SeparationInsecurity")
sum(rep_boot$t[,23] == 0)/5000
print("Submissiveness")
sum(rep_boot$t[,24] == 0)/5000
```

Conclusión: Acá hay una mayor diversidad de resultados. El análisis mñas conservador es el último, que no muestra ningún tipo de relación entre alpha y lambda elegido por loocv. Aunque sin duda grandiosidad muestra cierta relación, que es significativa en la mayoría de los análisis. 

# Analisis para metacognición

#### dominios

Regresion beta multivariada (sin escalar, mc va de 0.5 a 1)
```{r echo=FALSE}
load("git/Data/Regression_Results/mc_PID_domain_Beta_linear_model.RData")
summary(a)
```

Regresion beta multivariada (escalada, mc va de 0 a 1, se hizo (mc-0.5)*2)
```{r echo=FALSE}
load("git/Data/Regression_Results/mc_PID_domain_Beta_linear_model_escalada.RData")
summary(a)
```

Regresion beta univariada (sin escalar, mc va de 0.5 a 1)
```{r echo=FALSE}
load("git/Data/Regression_Results/individual_mc_PID_domain_beta_model/DomainAntagonism.norm_mc_PID_domain_beta_model.RData")
print("Antagonismo")
summary(a)

load("git/Data/Regression_Results/individual_mc_PID_domain_beta_model/DomainDetachment.norm_mc_PID_domain_beta_model.RData")
print("Detachment")
summary(a)

load("git/Data/Regression_Results/individual_mc_PID_domain_beta_model/DomainDisinhibition.norm_mc_PID_domain_beta_model.RData")
print("Disinhibition")
summary(a)

load("git/Data/Regression_Results/individual_mc_PID_domain_beta_model/DomainNegativeAffect.norm_mc_PID_domain_beta_model.RData")
print("NegativeAffect")
summary(a)

load("git/Data/Regression_Results/individual_mc_PID_domain_beta_model/DomainPsychoticism.norm_mc_PID_domain_beta_model.RData")
print("Psychoticism")
summary(a)
```

Regresion beta univariada (escalada, mc va de 0 a 1, se hizo (mc-0.5)*2)
```{r echo=FALSE}
load("git/Data/Regression_Results/individual_mc_PID_domain_beta_model/DomainAntagonism.norm_mc_PID_domain_beta_model_escalada.RData")
print("Antagonismo")
summary(a)

load("git/Data/Regression_Results/individual_mc_PID_domain_beta_model/DomainDetachment.norm_mc_PID_domain_beta_model_escalada.RData")
print("Detachment")
summary(a)

load("git/Data/Regression_Results/individual_mc_PID_domain_beta_model/DomainDisinhibition.norm_mc_PID_domain_beta_model_escalada.RData")
print("Disinhibition")
summary(a)

load("git/Data/Regression_Results/individual_mc_PID_domain_beta_model/DomainNegativeAffect.norm_mc_PID_domain_beta_model_escalada.RData")
print("NegativeAffect")
summary(a)

load("git/Data/Regression_Results/individual_mc_PID_domain_beta_model/DomainPsychoticism.norm_mc_PID_domain_beta_model_escalada.RData")
print("Psychoticism")
summary(a)
```

Regresion lineal multivariada
```{r echo=FALSE}
load("git/Data/Regression_Results/mc_PID_domain_linear_model.RData")
summary(a)
```

Regresion lineal univariada
```{r echo=FALSE}
load("git/Data/Regression_Results/individual_mc_PID_domain_linear_model/DomainAntagonism.norm_mc_PID_domain_linear_model.RData")
print("Antagonismo")
summary(a)

load("git/Data/Regression_Results/individual_mc_PID_domain_linear_model/DomainDetachment.norm_mc_PID_domain_linear_model.RData")
print("Detachment")
summary(a)

load("git/Data/Regression_Results/individual_mc_PID_domain_linear_model/DomainDisinhibition.norm_mc_PID_domain_linear_model.RData")
print("Disinhibition")
summary(a)

load("git/Data/Regression_Results/individual_mc_PID_domain_linear_model/DomainNegativeAffect.norm_mc_PID_domain_linear_model.RData")
print("NegativeAffect")
summary(a)

load("git/Data/Regression_Results/individual_mc_PID_domain_linear_model/DomainPsychoticism.norm_mc_PID_domain_linear_model.RData")
print("Psychoticism")
summary(a)
```

Regresión logística mixta
```{r echo=FALSE}
load("git/Data/Regression_Results/mc_PID_domain_logistic_mixed_model.RData")
summary(a_log)
```

Conclusión: No hay nada significativo, los dominios no muestran relación con metacognición

#### facetas

Regresion beta multivariada (sin escalar, mc va de 0.5 a 1)
```{r echo=FALSE}
load("git/Data/Regression_Results/mc_PID_facets_Beta_linear_model.RData")
summary(a)
```

Regresion beta multivariada (escalada, mc va de 0 a 1, se hizo (mc-0.5)*2)
```{r echo=FALSE}
load("git/Data/Regression_Results/mc_PID_facets_Beta_linear_model_escalada.RData")
summary(a)
```

Regresion beta univariada (sin escalar, mc va de 0.5 a 1)
```{r echo=FALSE}
load("git/Data/Regression_Results/individual_mc_PID_facets_beta_model/Anhedonia.norm_mc_PID_facets_beta_model.RData")
print("Anhedonia")
summary(a)

load("git/Data/Regression_Results/individual_mc_PID_facets_beta_model/Anxiousness.norm_mc_PID_facets_beta_model.RData")
print("Anxiousness")
summary(a)

load("git/Data/Regression_Results/individual_mc_PID_facets_beta_model/AttentionSeeking.norm_mc_PID_facets_beta_model.RData")
print("AttentionSeeking")
summary(a)

load("git/Data/Regression_Results/individual_mc_PID_facets_beta_model/Callousness.norm_mc_PID_facets_beta_model.RData")
print("Callousness")
summary(a)

load("git/Data/Regression_Results/individual_mc_PID_facets_beta_model/Deceitfulness.norm_mc_PID_facets_beta_model.RData")
print("Deceitfulness")
summary(a)

load("git/Data/Regression_Results/individual_mc_PID_facets_beta_model/Depressivity.norm_mc_PID_facets_beta_model.RData")
print("Depressivity")
summary(a)

load("git/Data/Regression_Results/individual_mc_PID_facets_beta_model/Distractivility.norm_mc_PID_facets_beta_model.RData")
print("Distractivility")
summary(a)

load("git/Data/Regression_Results/individual_mc_PID_facets_beta_model/EmotionalLability.norm_mc_PID_facets_beta_model.RData")
print("EmotionalLability")
summary(a)

load("git/Data/Regression_Results/individual_mc_PID_facets_beta_model/Excentricity.norm_mc_PID_facets_beta_model.RData")
print("Excentricity")
summary(a)

load("git/Data/Regression_Results/individual_mc_PID_facets_beta_model/Grandiosity.norm_mc_PID_facets_beta_model.RData")
print("Grandiosity")
summary(a)

load("git/Data/Regression_Results/individual_mc_PID_facets_beta_model/Hostility.norm_mc_PID_facets_beta_model.RData")
print("Hostility")
summary(a)

load("git/Data/Regression_Results/individual_mc_PID_facets_beta_model/Impulsivity.norm_mc_PID_facets_beta_model.RData")
print("Impulsivity")
summary(a)

load("git/Data/Regression_Results/individual_mc_PID_facets_beta_model/IntimacyAvoidance.norm_mc_PID_facets_beta_model.RData")
print("IntimacyAvoidance")
summary(a)

load("git/Data/Regression_Results/individual_mc_PID_facets_beta_model/Irresponsibility.norm_mc_PID_facets_beta_model.RData")
print("Irresponsibility")
summary(a)

load("git/Data/Regression_Results/individual_mc_PID_facets_beta_model/Manipulativeness.norm_mc_PID_facets_beta_model.RData")
print("Manipulativeness")
summary(a)

load("git/Data/Regression_Results/individual_mc_PID_facets_beta_model/PerceptualDysregulation.norm_mc_PID_facets_beta_model.RData")
print("PerceptualDysregulation")
summary(a)

load("git/Data/Regression_Results/individual_mc_PID_facets_beta_model/Perseveration.norm_mc_PID_facets_beta_model.RData")
print("Perseveration")
summary(a)

load("git/Data/Regression_Results/individual_mc_PID_facets_beta_model/Anhedonia.norm_mc_PID_facets_beta_model.RData")
print("Anhedonia")
summary(a)

load("git/Data/Regression_Results/individual_mc_PID_facets_beta_model/RestrictedAffectivity.norm_mc_PID_facets_beta_model.RData")
print("RestrictedAffectivity")
summary(a)

load("git/Data/Regression_Results/individual_mc_PID_facets_beta_model/RigidPerfeccionism.norm_mc_PID_facets_beta_model.RData")
print("RigidPerfeccionism")
summary(a)

load("git/Data/Regression_Results/individual_mc_PID_facets_beta_model/RiskTaking.norm_mc_PID_facets_beta_model.RData")
print("RiskTaking")
summary(a)

load("git/Data/Regression_Results/individual_mc_PID_facets_beta_model/SeparationInsecurity.norm_mc_PID_facets_beta_model.RData")
print("SeparationInsecurity")
summary(a)

load("git/Data/Regression_Results/individual_mc_PID_facets_beta_model/Submissiveness.norm_mc_PID_facets_beta_model.RData")
print("Submissiveness")
summary(a)

load("git/Data/Regression_Results/individual_mc_PID_facets_beta_model/Suspiciousness.norm_mc_PID_facets_beta_model.RData")
print("Suspiciousness")
summary(a)

load("git/Data/Regression_Results/individual_mc_PID_facets_beta_model/UnusualBeliefsAndExperiences.norm_mc_PID_facets_beta_model.RData")
print("UnusualBeliefsAndExperiences")
summary(a)

load("git/Data/Regression_Results/individual_mc_PID_facets_beta_model/Withdrawal.norm_mc_PID_facets_beta_model.RData")
print("Withdrawal")
summary(a)
```

Regresion beta univariada (escalada, mc va de 0 a 1, se hizo (mc-0.5)*2)
```{r echo=FALSE}
load("git/Data/Regression_Results/individual_mc_PID_facets_beta_model/Anhedonia.norm_mc_PID_facets_beta_model_escalada.RData")
print("Anhedonia")
summary(a)

load("git/Data/Regression_Results/individual_mc_PID_facets_beta_model/Anxiousness.norm_mc_PID_facets_beta_model_escalada.RData")
print("Anxiousness")
summary(a)

load("git/Data/Regression_Results/individual_mc_PID_facets_beta_model/AttentionSeeking.norm_mc_PID_facets_beta_model_escalada.RData")
print("AttentionSeeking")
summary(a)

load("git/Data/Regression_Results/individual_mc_PID_facets_beta_model/Callousness.norm_mc_PID_facets_beta_model_escalada.RData")
print("Callousness")
summary(a)

load("git/Data/Regression_Results/individual_mc_PID_facets_beta_model/Deceitfulness.norm_mc_PID_facets_beta_model_escalada.RData")
print("Deceitfulness")
summary(a)

load("git/Data/Regression_Results/individual_mc_PID_facets_beta_model/Depressivity.norm_mc_PID_facets_beta_model_escalada.RData")
print("Depressivity")
summary(a)

load("git/Data/Regression_Results/individual_mc_PID_facets_beta_model/Distractivility.norm_mc_PID_facets_beta_model_escalada.RData")
print("Distractivility")
summary(a)

load("git/Data/Regression_Results/individual_mc_PID_facets_beta_model/EmotionalLability.norm_mc_PID_facets_beta_model_escalada.RData")
print("EmotionalLability")
summary(a)

load("git/Data/Regression_Results/individual_mc_PID_facets_beta_model/Excentricity.norm_mc_PID_facets_beta_model_escalada.RData")
print("Excentricity")
summary(a)

load("git/Data/Regression_Results/individual_mc_PID_facets_beta_model/Grandiosity.norm_mc_PID_facets_beta_model_escalada.RData")
print("Grandiosity")
summary(a)

load("git/Data/Regression_Results/individual_mc_PID_facets_beta_model/Hostility.norm_mc_PID_facets_beta_model_escalada.RData")
print("Hostility")
summary(a)

load("git/Data/Regression_Results/individual_mc_PID_facets_beta_model/Impulsivity.norm_mc_PID_facets_beta_model_escalada.RData")
print("Impulsivity")
summary(a)

load("git/Data/Regression_Results/individual_mc_PID_facets_beta_model/IntimacyAvoidance.norm_mc_PID_facets_beta_model_escalada.RData")
print("IntimacyAvoidance")
summary(a)

load("git/Data/Regression_Results/individual_mc_PID_facets_beta_model/Irresponsibility.norm_mc_PID_facets_beta_model_escalada.RData")
print("Irresponsibility")
summary(a)

load("git/Data/Regression_Results/individual_mc_PID_facets_beta_model/Manipulativeness.norm_mc_PID_facets_beta_model_escalada.RData")
print("Manipulativeness")
summary(a)

load("git/Data/Regression_Results/individual_mc_PID_facets_beta_model/PerceptualDysregulation.norm_mc_PID_facets_beta_model_escalada.RData")
print("PerceptualDysregulation")
summary(a)

load("git/Data/Regression_Results/individual_mc_PID_facets_beta_model/Perseveration.norm_mc_PID_facets_beta_model_escalada.RData")
print("Perseveration")
summary(a)

load("git/Data/Regression_Results/individual_mc_PID_facets_beta_model/Anhedonia.norm_mc_PID_facets_beta_model_escalada.RData")
print("Anhedonia")
summary(a)

load("git/Data/Regression_Results/individual_mc_PID_facets_beta_model/RestrictedAffectivity.norm_mc_PID_facets_beta_model_escalada.RData")
print("RestrictedAffectivity")
summary(a)

load("git/Data/Regression_Results/individual_mc_PID_facets_beta_model/RigidPerfeccionism.norm_mc_PID_facets_beta_model_escalada.RData")
print("RigidPerfeccionism")
summary(a)

load("git/Data/Regression_Results/individual_mc_PID_facets_beta_model/RiskTaking.norm_mc_PID_facets_beta_model_escalada.RData")
print("RiskTaking")
summary(a)

load("git/Data/Regression_Results/individual_mc_PID_facets_beta_model/SeparationInsecurity.norm_mc_PID_facets_beta_model_escalada.RData")
print("SeparationInsecurity")
summary(a)

load("git/Data/Regression_Results/individual_mc_PID_facets_beta_model/Submissiveness.norm_mc_PID_facets_beta_model_escalada.RData")
print("Submissiveness")
summary(a)

load("git/Data/Regression_Results/individual_mc_PID_facets_beta_model/Suspiciousness.norm_mc_PID_facets_beta_model_escalada.RData")
print("Suspiciousness")
summary(a)

load("git/Data/Regression_Results/individual_mc_PID_facets_beta_model/UnusualBeliefsAndExperiences.norm_mc_PID_facets_beta_model_escalada.RData")
print("UnusualBeliefsAndExperiences")
summary(a)

load("git/Data/Regression_Results/individual_mc_PID_facets_beta_model/Withdrawal.norm_mc_PID_facets_beta_model_escalada.RData")
print("Withdrawal")
summary(a)
```

Regresion lineal multivariada
```{r echo=FALSE}
load("git/Data/Regression_Results/mc_PID_facets_linear_model.RData")
summary(a)
```

Regresion lineal univariada
```{r echo=FALSE}

```

Reg normal usando regularización con un alpha 0.5 y un lambda elegido por loocv
```{r echo=FALSE}

```

Reg normal usando regularización con un alpha y lambda elegido por loocv
```{r echo=FALSE}

```

Regresión logística mixta
```{r echo=FALSE}
load("git/Data/Regression_Results/mc_PID_facets_logistic_mixed_model.RData")
summary(a_log)
```

Conclusión: Acá hay una mayor diversidad de resultados. El análisis más conservador es el último, que no muestra ningún tipo de relación entre alpha y lambda elegido por loocv. Aunque ansiedad muestra cierta relación con metacognición, ya que es significativa en algunos análisis. 
