---
title: "Todos los analisis - Reporte"
author: "Todos"
date: "2022-10-13"
output: html_document
---

```{r echo=FALSE}
# Pongo el path del poryecto
root <- rprojroot::is_rstudio_project
basename(getwd())               
```


## Analisis para confianza

# dominios

Regresion beta multivariada
```{r echo=FALSE}
load("git/Data/Regression_Results/Conf_PID_domain_Beta_linear_model.RData")
summary(a)
```

Regresion beta univariada
```{r echo=FALSE}
load("git/Data/Regression_Results/individual_Conf_PID_domain_beta_model/DomainAntagonism.norm_Conf_PID_domain_beta_model.RData")
print("Antagonismo")
summary(a)

load("git/Data/Regression_Results/individual_Conf_PID_domain_beta_model/DomainDetachment.norm_Conf_PID_domain_beta_model.RData")
print("Detachment")
summary(a)

load("git/Data/Regression_Results/individual_Conf_PID_domain_beta_model/DomainDisinhibition.norm_Conf_PID_domain_beta_model.RData")
print("Disinhibition")
summary(a)

load("git/Data/Regression_Results/individual_Conf_PID_domain_beta_model/DomainNegativeAffect.norm_Conf_PID_domain_beta_model.RData")
print("NegativeAffect")
summary(a)

load("git/Data/Regression_Results/individual_Conf_PID_domain_beta_model/DomainPsychoticism.norm_Conf_PID_domain_beta_model.RData")
print("Psychoticism")
summary(a)
```

Regresion lineal multivariada
```{r echo=FALSE}
load("git/Data/Regression_Results/Conf_PID_domain_linear_model.RData")
summary(a)
```

Regresion lineal univariada
```{r echo=FALSE}
load("git/Data/Regression_Results/individual_Conf_PID_domain_linear_model/DomainAntagonism.norm_Conf_PID_domain_linear_model.RData")
print("Antagonismo")
summary(a)

load("git/Data/Regression_Results/individual_Conf_PID_domain_linear_model/DomainDetachment.norm_Conf_PID_domain_linear_model.RData")
print("Detachment")
summary(a)

load("git/Data/Regression_Results/individual_Conf_PID_domain_linear_model/DomainDisinhibition.norm_Conf_PID_domain_linear_model.RData")
print("Disinhibition")
summary(a)

load("git/Data/Regression_Results/individual_Conf_PID_domain_linear_model/DomainNegativeAffect.norm_Conf_PID_domain_linear_model.RData")
print("NegativeAffect")
summary(a)

load("git/Data/Regression_Results/individual_Conf_PID_domain_linear_model/DomainPsychoticism.norm_Conf_PID_domain_linear_model.RData")
print("Psychoticism")
summary(a)
```


Conclusión: No hay nada significativo, los dominios no muestran relación con confianza. Los resultados significativos de los análisis univariados no pasan la corrección por bonferroni.

# facetas

Regresion beta multivariada
```{r echo=FALSE}
load("git/Data/Regression_Results/Conf_PID_facets_Beta_linear_model.RData")
summary(a)
```

Regresion beta univariada
```{r echo=FALSE}
load("git/Data/Regression_Results/individual_Conf_PID_facet_beta_model/Anhedonia.norm_Conf_PID_facets_beta_model.RData")
print("Anhedonia")
summary(a)

load("git/Data/Regression_Results/individual_Conf_PID_facet_beta_model/Anxiousness.norm_Conf_PID_facets_beta_model.RData")
print("Anxiousness")
summary(a)

load("git/Data/Regression_Results/individual_Conf_PID_facet_beta_model/AttentionSeeking.norm_Conf_PID_facets_beta_model.RData")
print("AttentionSeeking")
summary(a)

load("git/Data/Regression_Results/individual_Conf_PID_facet_beta_model/Callousness.norm_Conf_PID_facets_beta_model.RData")
print("Callousness")
summary(a)

load("git/Data/Regression_Results/individual_Conf_PID_facet_beta_model/Deceitfulness.norm_Conf_PID_facets_beta_model.RData")
print("Deceitfulness")
summary(a)

load("git/Data/Regression_Results/individual_Conf_PID_facet_beta_model/Depressivity.norm_Conf_PID_facets_beta_model.RData")
print("Depressivity")
summary(a)

load("git/Data/Regression_Results/individual_Conf_PID_facet_beta_model/Distractivility.norm_Conf_PID_facets_beta_model.RData")
print("Distractivility")
summary(a)

load("git/Data/Regression_Results/individual_Conf_PID_facet_beta_model/EmotionalLability.norm_Conf_PID_facets_beta_model.RData")
print("EmotionalLability")
summary(a)

load("git/Data/Regression_Results/individual_Conf_PID_facet_beta_model/Excentricity.norm_Conf_PID_facets_beta_model.RData")
print("Excentricity")
summary(a)

load("git/Data/Regression_Results/individual_Conf_PID_facet_beta_model/Grandiosity.norm_Conf_PID_facets_beta_model.RData")
print("Grandiosity")
summary(a)

load("git/Data/Regression_Results/individual_Conf_PID_facet_beta_model/Anhedonia.norm_Conf_PID_facets_beta_model.RData")
print("Anhedonia")
summary(a)

load("git/Data/Regression_Results/individual_Conf_PID_facet_beta_model/Anhedonia.norm_Conf_PID_facets_beta_model.RData")
print("Anhedonia")
summary(a)

load("git/Data/Regression_Results/individual_Conf_PID_facet_beta_model/Anhedonia.norm_Conf_PID_facets_beta_model.RData")
print("Anhedonia")
summary(a)

load("git/Data/Regression_Results/individual_Conf_PID_facet_beta_model/Anhedonia.norm_Conf_PID_facets_beta_model.RData")
print("Anhedonia")
summary(a)

load("git/Data/Regression_Results/individual_Conf_PID_facet_beta_model/Anhedonia.norm_Conf_PID_facets_beta_model.RData")
print("Anhedonia")
summary(a)

load("git/Data/Regression_Results/individual_Conf_PID_facet_beta_model/Anhedonia.norm_Conf_PID_facets_beta_model.RData")
print("Anhedonia")
summary(a)

load("git/Data/Regression_Results/individual_Conf_PID_facet_beta_model/Anhedonia.norm_Conf_PID_facets_beta_model.RData")
print("Anhedonia")
summary(a)

load("git/Data/Regression_Results/individual_Conf_PID_facet_beta_model/Anhedonia.norm_Conf_PID_facets_beta_model.RData")
print("Anhedonia")
summary(a)

load("git/Data/Regression_Results/individual_Conf_PID_facet_beta_model/Anhedonia.norm_Conf_PID_facets_beta_model.RData")
print("Anhedonia")
summary(a)

load("git/Data/Regression_Results/individual_Conf_PID_facet_beta_model/Anhedonia.norm_Conf_PID_facets_beta_model.RData")
print("Anhedonia")
summary(a)

load("git/Data/Regression_Results/individual_Conf_PID_facet_beta_model/Anhedonia.norm_Conf_PID_facets_beta_model.RData")
print("Anhedonia")
summary(a)

load("git/Data/Regression_Results/individual_Conf_PID_facet_beta_model/Anhedonia.norm_Conf_PID_facets_beta_model.RData")
print("Anhedonia")
summary(a)

load("git/Data/Regression_Results/individual_Conf_PID_facet_beta_model/Anhedonia.norm_Conf_PID_facets_beta_model.RData")
print("Anhedonia")
summary(a)

load("git/Data/Regression_Results/individual_Conf_PID_facet_beta_model/Anhedonia.norm_Conf_PID_facets_beta_model.RData")
print("Anhedonia")
summary(a)

load("git/Data/Regression_Results/individual_Conf_PID_facet_beta_model/Anhedonia.norm_Conf_PID_facets_beta_model.RData")
print("Anhedonia")
summary(a)
```

Regresion lineal multivariada
```{r echo=FALSE}

```

Regresion lineal univariada
```{r echo=FALSE}

```

Correlación r de person entre facetas
```{r echo=FALSE}

```

Usando regularización con un alpha 0.5 y un lambda elegido por loocv
```{r echo=FALSE}

```

Usando regularización con un alpha y lambda elegido por loocv
```{r echo=FALSE}

```


Conclusión: Acá hay una mayor diversidad de resultados. El análisis mñas conservador es el último, que no muestra ningún tipo de relación entre alpha y lambda elegido por loocv. Aunque sin duda grandiosidad muestra cierta relación, que es significativa en la mayoría de los análisis. 

## Analisis para metacognición

# dominios

Regresion beta multivariada (sin escalar, mc va de 0.5 a 1)
```{r echo=FALSE}

```

Regresion beta multivariada (escalada, mc va de 0 a 1, se hizo (mc-0.5)*2)
```{r echo=FALSE}

```

Regresion beta univariada (escalada, mc va de 0 a 1, se hizo (mc-0.5)*2)
```{r echo=FALSE}

```

Regresion lineal multivariada
```{r echo=FALSE}

```

Regresion lineal univariada
```{r echo=FALSE}

```

Reg normal usando regularización con un alpha 0.5 y un lambda elegido por loocv
```{r echo=FALSE}

```

Reg normal usando regularización con un alpha y lambda elegido por loocv
```{r echo=FALSE}

```

Regresión logística mixta
```{r echo=FALSE}

```

Conclusión: No hay nada significativo, los dominios no muestran relación con metacognición

# facetas

Regresion beta multivariada (sin escalar, mc va de 0.5 a 1)
```{r echo=FALSE}

```

Regresion beta multivariada (escalada, mc va de 0 a 1, se hizo (mc-0.5)*2)
```{r echo=FALSE}

```

Regresion beta univariada (escalada, mc va de 0 a 1, se hizo (mc-0.5)*2)
```{r echo=FALSE}

```

Regresion lineal multivariada
```{r echo=FALSE}

```

Regresion lineal univariada
```{r echo=FALSE}

```

Correlación r de person entre facetas
```{r echo=FALSE}

```

Reg normal usando regularización con un alpha 0.5 y un lambda elegido por loocv
```{r echo=FALSE}

```

Reg normal usando regularización con un alpha y lambda elegido por loocv
```{r echo=FALSE}

```

Regresión logística mixta
```{r echo=FALSE}

```

Conclusión: Acá hay una mayor diversidad de resultados. El análisis más conservador es el último, que no muestra ningún tipo de relación entre alpha y lambda elegido por loocv. Aunque ansiedad muestra cierta relación con metacognición, ya que es significativa en algunos análisis. 
