---
title: "Todos los analisis - Reporte"
author: "Todos"
date: "2022-10-13"
output: html_document
---

## Analisis para confianza

# dominios

Regresion beta multivariada
```{r}

```

Regresion lineal multivariada
```{r}

```

Regresion lineal univariada
```{r}

```

Usando regularización con un alpha 0.5 y un lambda elegido por loocv
```{r}

```

Usando regularización con un alpha y lambda elegido por loocv
```{r}

```


Conclusión: No hay nada significativo, los dominios no muestran relación con confianza

# facetas

Regresion beta multivariada
```{r}

```

Regresion lineal multivariada
```{r}

```

Regresion lineal univariada
```{r}

```

Correlación r de person entre facetas
```{r}

```

Usando regularización con un alpha 0.5 y un lambda elegido por loocv
```{r}

```

Usando regularización con un alpha y lambda elegido por loocv
```{r}

```


Conclusión: Acá hay una mayor diversidad de resultados. El análisis mñas conservador es el último, que no muestra ningún tipo de relación entre alpha y lambda elegido por loocv. Aunque sin duda grandiosidad muestra cierta relación, que es significativa en la mayoría de los análisis. 

## Analisis para metacognición

# dominios

Regresion beta multivariada (sin escalar, mc va de 0.5 a 1)
```{r}

```

Regresion beta multivariada (escalada, mc va de 0 a 1, se hizo (mc-0.5)*2)
```{r}

```

Regresion beta univariada (escalada, mc va de 0 a 1, se hizo (mc-0.5)*2)
```{r}

```

Regresion lineal multivariada
```{r}

```

Regresion lineal univariada
```{r}

```

Reg normal usando regularización con un alpha 0.5 y un lambda elegido por loocv
```{r}

```

Reg normal usando regularización con un alpha y lambda elegido por loocv
```{r}

```

Regresión logística mixta
```{r}

```

Conclusión: No hay nada significativo, los dominios no muestran relación con metacognición

# facetas

Regresion beta multivariada (sin escalar, mc va de 0.5 a 1)
```{r}

```

Regresion beta multivariada (escalada, mc va de 0 a 1, se hizo (mc-0.5)*2)
```{r}

```

Regresion beta univariada (escalada, mc va de 0 a 1, se hizo (mc-0.5)*2)
```{r}

```

Regresion lineal multivariada
```{r}

```

Regresion lineal univariada
```{r}

```

Correlación r de person entre facetas
```{r}

```

Reg normal usando regularización con un alpha 0.5 y un lambda elegido por loocv
```{r}

```

Reg normal usando regularización con un alpha y lambda elegido por loocv
```{r}

```

Regresión logística mixta
```{r}

```

Conclusión: Acá hay una mayor diversidad de resultados. El análisis más conservador es el último, que no muestra ningún tipo de relación entre alpha y lambda elegido por loocv. Aunque ansiedad muestra cierta relación con metacognición, ya que es significativa en algunos análisis. 
